【裁判字號】    97,裁,2823
【裁判日期】    970529
【裁判案由】    刑事
【裁判全文】
最  高  行  政  法  院  裁  定
                                      97年度裁字第2823號
抗  告  人  甲○○
上列抗告人因與相對人臺灣臺南地方法院檢察署間刑事事件，對
於中華民國96年7月25日高雄高等行政法院96年度訴字第580號裁
定提起抗告，本院裁定如下︰
    主  文
抗告駁回。
抗告訴訟費用由抗告人負擔。
    理  由
一、按抗告法院認抗告為不合法或無理由者，應為駁回抗告之裁
    定。
二、本件原裁定係以：本件抗告人對於相對人受理其提起之偽證
    、瀆職、妨害自由等刑事告訴案件，予以簽准結案，有所不
    服，分別於民國（下同）96年3月28日、4月3日、4月12日、
    4月19日、4月27日向法務部提起訴願，經訴願決定不受理，
    抗告人遂提起本件行政訴訟。然查，司法權之一之刑事訴訟
    即刑事司法之裁判，係以實現國家刑罰權為目的之司法程序
    ，其審判乃以決定是否追訴開始，決定追訴後，必須實施偵
    查，迨判決確定，尚須執行始能實現裁判之內容。是以決定
    是否追訴等程序悉與審判、處罰具有不可分離之關係。亦即
    ，不發動偵查（含行政簽結）、偵查、訴追、審判、刑之執
    行均屬刑事司法之過程，其間行政機關代表國家從事不予偵
    查即「簽結」、「偵查」、「訴追」及「執行」之檢察機關
    ，其所行使之職權，目的既亦在達成刑事司法之任務，則在
    此一範圍內之國家作用，應屬廣義刑事司法，此部分自非屬
    行政訴訟審判範疇。本件抗告人對相對人簽結其刑事告訴一
    事表示不服，循序提起行政訴訟，然相對人之行為屬刑事司
    法範疇，此尚非行政法院所得審究，抗告人起訴為不合法，
    乃駁回抗告人於原審之訴。
三、抗告意旨略謂：除援用原審主張外，法律並未授權行政機關
    代表國家從事不予偵查即「簽結」刑事告訴狀之職權，是檢
    察機關以行政簽結刑事告訴狀，顯有違刑事訴訟法，應屬無
    效等語。經核公法上之爭議，除法律別有規定外，得依本法
    提起行政訴訟；訴訟事件不屬行政法院之權限者，行政法院
    應以裁定駁回之，分別為行政訴訟法第2條及第107條第1項
    第1款所明定。是行政法院審判權對象乃公法性質之爭議，
    檢察機關實施之犯罪偵查、訴追程序，係以實現國家刑罰權
    為目的之司法程序，屬於廣義司法權之行使，與一般行政行
    為有別，人民對之如有不服，應循刑事訴訟法所定之特別程
    序提出救濟，非屬行政爭訟救濟範圍內之事項，此項適用特
    別規定之程序，自不得循通常行政救濟程序爭訟，行政法院
    並無審判權，經核原裁定並無不合，其抗告難認有理由，應
    予駁回。
四、據上論結，本件抗告為無理由。依行政訴訟法第104條、民
    事訴訟法第95條、第78條，裁定如主文。
中    華    民    國    97    年    5     月    29    日
                    最高行政法院第四庭
                        審判長法官  鍾  耀  光
                              法官  吳  慧  娟
                              法官  姜  仁  脩
                              法官  王  德  麟
                              法官  黃  清  光
以  上  正  本  證  明  與  原  本  無  異
中    華    民    國    97    年    5     月    29    日
                              書記官  阮  思  瑩


司法院資訊處製作；財團法人民間司法改革基金會備份。
